【裁判字號】    99,上易,1729
【裁判日期】    990930
【裁判案由】    竊盜
【裁判全文】
臺灣高等法院刑事判決                99年度上易字第1729
號上  訴  人
  即  被  告  乙○○
  選任辯護人  呂瑞貞  律師
上列上訴人即被告因竊盜案件，不服臺灣桃園地方法院98年度易
字第648號，中華民國99年6月15日第一審判決（起訴案號：臺灣
桃園地方法院檢察署97年度偵字第9783號、第16403 號），提起
上訴，嗣因被告就被訴事實為有罪之陳述，本院告知被告簡式審
判程序之旨，並聽取當事人之意見後，裁定依簡式審判程序進行
，本院判決如下：
    主  文
上訴駁回。
乙○○緩刑參年。
    事  實
一、乙○○（綽號阿賓）為「聯倉交通股份有限公司」（下稱聯
    倉公司）派駐在桃園縣大園鄉○○路101 號「遠雄航空自由
    貿易港區股份有限公司」（下稱遠雄公司）倉儲區之駐廠人
    員，負責聯倉公司客戶出口貨物時，聯絡貨運司機與報關行
    ，進行出口貨物報關點貨之工作，竟意圖為自己不法之所有
    ，基於單一竊盜之犯意，於民國（下同）96年6 月22日下午
    實際入倉前之某時，利用職務上得進出遠雄倉儲區之裝卸貨
    物碼頭區之機會，進入遠雄倉儲區之碼頭區內，以開啟出口
    貨物箱抽取顯示卡之後，攜出碼頭區之方式，接續竊取如附
    表一、二所示之麗臺科技股份有限公司（下稱麗臺公司）所
    有而準備報關出口之型號為WINFAS TPX8800GTX 之高階電腦
    顯示卡6 片及技嘉聯合股份有限公司（下稱技嘉公司）所有
    而準備報關出口之電腦顯示卡3片得手。嗣則將該9片顯示卡
    以每片新台幣（下同）9,000 元之價格出售予知情之蔡芝瀾
    （所涉故買贓物罪，業經原審法院同案判處有期徒刑4 月確
    定），蔡芝瀾則將之以每片11,500元轉賣予不知情之王金名
    ，王金名則以每片12,500元賣給不知情之許珈愷（王金名、
    許珈愷所涉贓物罪嫌，均經為不起訴處分確定），許珈愷繼
    而再以每片13,000元、13,120元、13,500元、13,620元不等
    之價格，分別轉售予亦不知情之施正彥、徐偉固、洪禎志、
    吳恆昌、陳世英、羅雅刃、張進誠、李世雄等人（羅雅刃所
    涉贓物罪嫌，業經為不起訴處分確定）。嗣經麗臺公司報警
    處理，為警循線查悉上情。
二、案經麗臺公司、技嘉公司訴由臺北縣政府警察局中和分局報
    告臺灣板橋地方法院檢察署檢察官呈請臺灣高等法院檢察署
    檢察長令轉臺灣桃園地方法院檢察署檢察官偵查起訴。
    理  由
壹、程序部分：
    按除被告所犯為死刑、無期徒刑、最輕本刑為3 年以上有期
    徒刑之罪或高等法院管轄第一審案件者外，於第一次審判期
    日前之準備程序進行中，被告先就被訴事實為有罪之陳述時
    ，審判長得告知被告簡式審判程序之旨，並聽取當事人、代
    理人、辯護人及輔佐人之意見後，裁定進行簡式審判程序，
    刑事訴訟法第273條之1第1 項定有明文。經核本件被告所犯
    係死刑、無期徒刑、最輕本刑為3 年以上有期徒刑以外之罪
    ，其於準備程序中就被訴事實為有罪之陳述，經法官告知簡
    式審判程序之旨，並聽取公訴人、被告及其辯護人之意見後
    ，本院爰依首揭規定，合議裁定由進行簡式審判程序，合先
    敘明。
貳、實體方面：
一、上揭犯罪事實，業據上訴人即被告乙○○於本院審理時坦承
    不諱在卷，核與被害人麗台公司、技嘉公司之告訴代理人甲
    ○○、楊慧英於警詢及偵查中指、證述，各如何遭竊得如附
    表一、二所示之顯示卡等情相符，並有麗台公司、技嘉公司
    、鴻霖航空貨運代理股份有限公司（下稱鴻霖公司）所提出
    之出口報關相關資料及由遠雄公司所提供遠雄倉儲區編號 7
    攝影機所拍攝之影像紀錄在卷可佐（見臺北縣政府警察局北
    縣警刑大字第0970020731號刑事偵查卷《下稱北縣警卷》卷
    一第168至178頁、原審卷第14至18頁、第28至36頁、第 136
    至141 頁、第158至164頁、北縣警卷卷一第2至6頁），而被
    告乙○○嗣則將該竊得之9片顯示卡以9,000元之代價出售予
    知情蔡芝瀾，蔡芝瀾繼則將之轉賣予不知情之王金名，王金
    名再轉售予不知情之許珈愷，許珈愷復以每片13,000元、13
    ,120元、13,500元、13,620元不等之價格，分別轉售予施正
    彥、徐偉固、洪禎志、吳恆昌、陳世英、羅雅刃、張進誠、
    李世雄等情，亦據證人蔡芝瀾、王金名、許珈愷、施正彥、
    徐偉固、洪禎志、吳恆昌、陳世英、羅雅刃、張進誠及李世
    雄等人，分別於警詢、偵查中及原審法院審理時證述在卷（
    蔡芝瀾：原審卷第64頁背面、第85頁；王金名：北縣警卷卷
    一第71頁、臺灣板橋地方法院檢察署96年度他字第5653號卷
    《下稱板檢他卷》第130 頁、臺灣板橋地方法院檢察署96年
    度偵字第22572 號卷《下稱板檢偵卷》第73至75頁、原審卷
    第180頁背面、第181頁背面；許珈愷：北縣警卷卷一第90至
    93頁、原審卷第179 頁背面、第176頁背面至第179頁；施正
    彥等人：北縣警卷卷一第377至378頁、第365至367頁、板檢
    偵卷第19至20頁、北縣警卷卷一第371至373頁、第357至358
    頁、第47至48頁、板檢偵卷第48至49頁、第72至75頁、北縣
    警卷卷一第359至361頁、第386至388頁），而蔡芝瀾因涉犯
    故買贓物罪嫌，亦經原審法院同案判處有期徒刑4 月確定，
    有刑事判決書在卷可按，足認被告乙○○上揭自白與事實相
    符，應堪採信。
二、至起訴書雖認被告乙○○係於「96年6 月22日、29日」，利
    用職務上之機會進入「遠雄倉儲管制區內」，而為上開竊取
    顯示卡之行為，惟查：依上開卷附光碟之監視錄影紀錄顯示
    ，其中翻印畫面編號5 至24照片之位置係在遠雄倉儲區之碼
    頭區，而該區域並非管制區域，此據證人呂清琳、鄭功森於
    原審法院審理時證述明確在卷（見原審卷第61頁背面、第86
    頁背面），另依卷附遠雄公司96年8月9日遠港（96）字第41
    9號函所附該公司96年6月份出口管制哨人員進出登記表顯示
    （見北縣警卷第302至321頁），被告並無進出遠雄倉儲管制
    區之登記事實，顯見被告乙○○行竊之地點應係在遠雄倉儲
    區之碼頭區，利用貨物尚未實際入倉前之機，將堆置於棧板
    上尚未入倉之貨物箱，抽取箱內之顯示卡後攜出碼頭區，檢
    察官起訴書所認行竊之地點係在遠雄倉儲區之管制區內，容
    有誤會。又檢察官於本院審理時雖稱被告行竊地點若係在碼
    頭，則應成立刑法第321 條第1項第6款之加重竊盜罪等語，
    惟按刑法第321 條第1項第6款之加重竊盜罪，係因犯罪場所
    而設之加重處罰規定，車站或埠頭為供旅客上下或聚集之地
    ，當以車船停靠旅客上落停留及必經之地為限（參照最高法
    院62年台上字第3539號判例意旨），是本案被告竊盜之處所
    ，僅係倉儲區前裝卸貨物之處所，所稱「碼頭區」尚非加重
    竊盜罪所指之「埠頭」甚明，檢察官此部分所認，容有誤會
    ；又依麗台公司、技嘉公司、鴻霖公司上揭提出之出口報關
    相關資料顯示，麗台公司、技嘉公司各所有如附表一、二所
    示之顯示卡，係分別於96年6月22日下午8時34分許及10時57
    分許，經由貨運公司載送至遠雄倉儲區辦理登記入倉，而被
    告既係在遠雄倉儲區之碼頭區內進行行竊行為，則其行竊時
    點應係在如附表一、二所示之顯示卡於96年6 月22日實際入
    倉之前之某時，檢察官起訴書所認行竊之時間係於「96年 6
    月22日、29日」，亦有未洽。至於附表一麗台公司與附表二
    技嘉公司之顯示卡之登記入倉時間雖有不同，惟尚無證據顯
    示被告乙○○係分別起意為竊盜，依罪證有疑惟利被告之證
    據法則，應認被告乙○○係以單一竊盜犯意，接續竊取附表
    一、二之顯示卡。
綜上，被告乙○○上揭自白，堪認與事實相符，事證明確，被告
竊盜犯行，洵堪認定。
三、核被告乙○○所為，係犯刑法第320條第1項之普通竊盜罪。
    被告乙○○先後下手竊取附表一、二之顯示卡之行為，係利
    用同一身分得進出遠雄倉儲區碼頭區不被懷疑之機會，以單
    一犯意，於密切接近之時地實施，侵害客觀上由遠雄公司持
    有之附表一、二之物品，係侵害同一之法益，各行為之獨立
    性極為薄弱，依一般社會健全觀念，在時間差距上，難以強
    行分開，在刑法評價上，以視為數個舉動之接續施行，合為
    包括之一行為予以評價，較為合理，應認係接續犯，為包括
    之一罪（參照最高法院86年台上字第3295號判例意旨）。
四、至公訴意旨雖認被告乙○○除竊取如附表一、二所示之9 片
    顯示卡外，另於96年6 月22日、29日，進入遠雄倉儲管制區
    內，以開啟出口貨物箱抽取顯示卡之後夾帶出倉之方式，竊
    取其餘麗臺公司所生產之型號WINFAS TPX8800GTX 高階電腦
    顯示卡、技嘉公司所生產之電腦顯示卡13片之犯行，惟查：
    被告就此部分竊盜犯行矢口否認，而依上所述，本案除如附
    表一、二所示麗台公司、技嘉公司所有之9 片顯示卡足以證
    明係被告於96年6 月22日遭被告於遠雄倉儲區碼頭區竊得外
    ，其餘麗台公司、技嘉公司所稱失竊之13片顯示卡究各於何
    時失竊，暨究係何序號之顯示卡遭竊，均未據麗台公司、技
    嘉公司提出證明，且卷內亦無證據足資證明被告乙○○同有
    為此部分竊取13片顯示卡之犯行，此外復查無其他證據足認
    被告有此部分竊盜之事實，是就公訴人此部分所指竊盜之犯
    行，尚屬無從證明，本應為無罪之諭知，惟檢察官認此部分
    與被告乙○○涉前開被訴且經論罪之竊盜犯行具有實質上一
    罪關係，爰不另為無罪之諭知。
五、原審基此認定，援引刑法第320條第1項之規定，並審酌被告
    犯本案竊盜罪之犯罪動機及目的、犯罪之手段、被告之智識
    程度為高職畢業、素行、品行及犯罪後態度等一切情狀，認
    公訴人求處有期徒刑2 年過重，而量處有期徒刑10月。而按
    刑之量定，為求個案裁判之妥當性，法律賦予法院裁量之權
    。量刑輕重，屬為裁判之法院得依職權自由裁量之事項，苟
    其量刑已以行為人之責任為基礎，並斟酌刑法第57條各款所
    列情狀，在法定刑度內，酌量科刑，如無偏執一端，致明顯
    失出失入情形，不得就量刑部分遽指為不當或違法。原判決
    此部分關於科刑之部分經核認事用法均無違誤，量刑亦屬妥
    適。被告上訴意旨指摘原審量刑過重，尚難認有理由，應予
    駁回。而查被告前無何前科紀錄，有本院被告前案紀錄表乙
    紙在卷可參，此次因貪圖小利致罹刑章，惟嗣於本院審理時
    業已坦承犯行、表達悔意，且已分別與告訴人技嘉公司、麗
    臺公司達成賠償6 萬元及15萬元之和解，此有和解書附本院
    卷可稽，被告經此偵審程序及科刑之教訓後，當能知所警惕
    ，諒無再犯之虞，本院綜核各情，認上開刑之宣告，已足策
    其自新，所宣告之刑，以暫不執行為適當，爰依刑法第74條
    第1項之規定，宣告緩刑3年。
據上論斷，應依刑事訴訟法第368條、第364條、第273條之1第 1
項，刑法第74條第1項，判決如主文。
本案經檢察官沈明倫到庭執行職務。
中    華    民    國     99    年    9    月    30    日
                  刑事第八庭    審判長法  官  張傳栗
                                      法  官  黃斯偉
                                      法  官  劉嶽承
以上正本證明與原本無異。
不得上訴。
                                      書記官  何仁崴
中    華    民    國    99    年    9     月    30    日
附錄：本案論罪科刑法條全文
刑法第320條
意圖為自己或第三人不法之所有，而竊取他人之動產者，為竊盜
罪，處五年以下有期徒刑、拘役或五百元以下罰金。
意圖為自己或第三人不法之利益，而竊佔他人之不動產者，依前
項之規定處斷。
前二項之未遂犯罰之。
附表一：麗台公司失竊顯示卡一覽表
┌──┬──────┬────┬─────────┬─────────┬─────────┬───────────────┐
│    │            │扣押物持│                  │                  │                  │                              │
│編號│    序號    │有人或贓│    入倉時間      │    報關時間      │    出倉時間      │          贓物買受人          │
│    │            │物認領人│                  │                  │                  │                              │
├──┼──────┼────┼─────────┼─────────┼─────────┼───────────────┤
│    │Ｚ0000000000 │施正彥  │96年6月22日下午8時│文件審核通關後放行│裝盤時間為96年6月 │許珈愷於96年6月28日以13,500元 │
│    │            │        │34分（見北縣警卷卷│時間為96年6月23日 │24日上午1時25分； │出售予施正彥（見北縣警卷卷一第│
│    │            │        │一第177至178頁）  │上午11時39分（見北│班機時間為96年6月 │100、107頁許珈愷提出之編號1買 │
│ 1  │            │        │                  │縣警卷卷一第177至 │24日上午3時5分（見│主及郵局存摺匯款紀錄、第378至 │
│    │            │        │                  │178頁）           │北縣警卷卷一第177 │380頁施正彥證詞及贓物保管單、 │
│    │            │        │                  │                  │至178頁）         │第381至385頁贓物照片）        │
├──┼──────┼────┼─────────┼─────────┼─────────┼───────────────┤
│    │Ｚ0000000000 │徐偉固  │同上              │同上              │同上              │許珈愷於96年6月28日以13,620元 │
│ 2  │            │        │                  │                  │                  │出售予徐偉固（見北縣警卷卷一第│
│    │            │        │                  │                  │                  │100、107頁許珈愷提出之編號5買 │
│    │            │        │                  │                  │                  │主及郵局存摺匯款紀錄、第365至 │
│    │            │        │                  │                  │                  │368頁徐偉固證詞及贓物保管單、 │
│    │            │        │                  │                  │                  │第369至370頁贓物照片）        │
├──┼──────┼────┼─────────┼─────────┼─────────┼───────────────┤
│    │Ｚ0000000000 │洪禎志  │同上              │同上              │同上              │許珈愷於96年6月28日以13,620元 │
│    │            │        │                  │                  │                  │出售予洪禎志（見北縣警卷卷一第│
│    │            │        │                  │                  │                  │100、107頁許珈愷提出之編號2買 │
│ 3  │            │        │                  │                  │                  │主及郵局存摺匯款紀錄、臺灣板橋│
│    │            │        │                  │                  │                  │地方法院檢察署96年度偵字第    │
│    │            │        │                  │                  │                  │22572號卷第19至20頁、第21至22 │
│    │            │        │                  │                  │                  │頁洪禎志及甲○○之證詞）      │
├──┼──────┼────┼─────────┼─────────┼─────────┼───────────────┤
│    │Ｚ0000000000 │吳恆昌  │同上              │同上              │同上              │許珈愷於96年6月28日以13,620元 │
│ 4  │            │        │                  │                  │                  │出售予吳恆昌（見北縣警卷卷一第│
│    │            │        │                  │                  │                  │100、107頁許珈愷提出之編號4買 │
│    │            │        │                  │                  │                  │主及郵局存摺匯款紀錄、第371至 │
│    │            │        │                  │                  │                  │374 頁吳恆昌證詞及贓物保管單、│
│    │            │        │                  │                  │                  │第375至376頁贓物照片）        │
├──┼──────┼────┼─────────┼─────────┼─────────┼───────────────┤
│    │Ｚ0000000000 │許珈愷  │同上              │同上              │同上              │許珈愷於96年6月30日以13,000元 │
│ 5  │            │        │                  │                  │                  │出售予陳世英，面交，嗣後買主退│
│    │            │        │                  │                  │                  │回（見北縣警卷卷一第127至128頁│
│    │            │        │                  │                  │                  │許珈愷證詞及臺北縣政府警察局扣│
│    │            │        │                  │                  │                  │押物品目錄表、第357至358頁陳世│
│    │            │        │                  │                  │                  │英證詞）                      │
├──┼──────┼────┼─────────┼─────────┼─────────┼───────────────┤
│    │Ｚ0000000000 │羅雅刃  │同上              │ 同上             │同上              │許珈愷以每片13,000元現金交易出│
│    │            │        │                  │                  │                  │售予羽政實業（見北縣警卷卷一第│
│    │            │        │                  │                  │                  │334至336頁、第337頁羅雅刃證詞 │
│ 6  │            │        │                  │                  │                  │及贓物保管單、臺灣板橋地方法院│
│    │            │        │                  │                  │                  │檢察署96年度偵字第22572號卷第 │
│    │            │        │                  │                  │                  │23至26頁搜索扣押筆錄及扣押物品│
│    │            │        │                  │                  │                  │目錄表）                      │
└──┴──────┴────┴─────────┴─────────┴─────────┴───────────────┘
附表二：技嘉公司失竊顯示卡一覽表
┌──┬──────┬────┬─────────┬─────────┬─────────┬───────────────┐
│    │            │扣押物持│                  │                  │                  │                              │
│編號│    序號    │有人或贓│    入倉時間      │    報關時間      │    出倉時間      │          贓物買受人          │
│    │            │物認領人│                  │                  │                  │                              │
├──┼──────┼────┼─────────┼─────────┼─────────┼───────────────┤
│    │SＺ0000000000│許珈愷  │96年6月22日下午10 │96年6月23日（見本 │班機時間為96年6 月│許珈愷以13,500元現金交易出售予│
│    │            │        │時57分（見本院卷第│院卷第33至35頁）  │24日（見本院卷第13│羅雅刃擔任負責人之羽政實業，嗣│
│    │            │        │28至36頁、第136至 │                  │6至140頁）        │後買主退回，（見北縣警卷卷一第│
│ 1  │            │        │138頁）           │                  │                  │127至128頁許珈愷證詞及臺北縣政│
│    │            │        │                  │                  │                  │府警察局扣押物品目錄表、第130 │
│    │            │        │                  │                  │                  │頁贓物照片、第334至336頁羅雅刃│
│    │            │        │                  │                  │                  │證詞）                        │
├──┼──────┼────┼─────────┼─────────┼─────────┼───────────────┤
│    │SＺ0000000000│張進誠  │同上              │同上              │同上              │許珈愷於96年6月29日以13,120元 │
│ 2  │            │        │                  │                  │                  │出售予張進誠（見北縣警卷卷一第│
│    │            │        │                  │                  │                  │100、107頁許珈愷提出之編號8買 │
│    │            │        │                  │                  │                  │主及郵局存摺匯款紀錄、第359至 │
│    │            │        │                  │                  │                  │362頁張進誠證詞及贓物保管單、 │
│    │            │        │                  │                  │                  │第363至364頁贓物照片）        │
├──┼──────┼────┼─────────┼─────────┼─────────┼───────────────┤
│    │SＺ0000000000│李世雄  │同上              │同上              │同上              │許珈愷於96年6月28日以13,620元 │
│    │            │        │                  │                  │                  │出售予李志雄（見北縣警卷卷一第│
│    │            │        │                  │                  │                  │100、107頁許珈愷提出之編號7買 │
│ 3  │            │        │                  │                  │                  │主及郵局存摺匯款紀錄、第386至 │
│    │            │        │                  │                  │                  │389頁李志雄證詞及贓物保管單、 │
│    │            │        │                  │                  │                  │第390至392頁贓物照片）        │
└──┴──────┴────┴─────────┴─────────┴─────────┴───────────────┘

司法院資訊處製作；財團法人民間司法改革基金會備份。
